pl: Funkcje poprawiające granie: ALLM; Brak; QFT; QMS; VRR; Tylko eARC; Inne
bg-BG: Функции за подобряване на игрите: ALLM; Няма; QFT; QMS; VRR; Само eARC; Други
ko: 게이밍 향상 기능: ALLM; 없음; QFT; QMS; VRR; eARC 전용; 기타
zh-CN: 游戏增强功能: ALLM; 无; QFT; QMS; VRR; 仅 eARC; 其他
fr: Fonctionnalités d’amélioration du jeu: ALLM; Aucune; QFT; QMS; VRR; eARC uniquement; Autre
ru: Функции улучшения игрового процесса: ALLM; Нет; QFT; QMS; VRR; Только eARC; Другой
ja: ゲーミング強化機能: ALLM; なし; QFT; QMS; VRR; eARC のみ; その他
ro-RO: Caracteristici de îmbunătățire gaming: ALLM; Niciuna; QFT; QMS; VRR; Doar eARC; Altele
pt-BR: Recursos de aprimoramento para jogos: ALLM; Nenhum; QFT; QMS; VRR; Somente eARC; Outro
tr: Oyun geliştirme özellikleri: ALLM; Hiçbiri; QFT; QMS; VRR; Sadece eARC; Diğer
sl-SI: Funkcije izboljšanja igranja: ALLM; Brez; QFT; QMS; VRR; Samo eARC; Drugo
sv: Spelförbättringsfunktioner: ALLM; Inga; QFT; QMS; VRR; Endast eARC; Övrigt
cs: Funkce vylepšení hraní: ALLM; Žádný; QFT; QMS; VRR; Pouze eARC; Jiné
el: Χαρακτηριστικά ενίσχυσης παιχνιδιού: ALLM; Καμία; QFT; QMS; VRR; Μόνο eARC; Άλλο
de: Gaming-Verbesserungsfunktionen: ALLM; Keine; QFT; QMS; VRR; Nur eARC; Sonstiges
th: คุณสมบัติเสริมประสิทธิภาพการเล่นเกม: ALLM; ไม่มี; QFT; QMS; VRR; eARC เท่านั้น; อื่นๆ
pt-PT: Funcionalidades de melhoria de jogos: ALLM; Nenhum; QFT; QMS; VRR; Apenas eARC; Outro
vi: Tính năng nâng cao trò chơi: ALLM; Không có; QFT; QMS; VRR; Chỉ eARC; Khác
it: Funzionalità di miglioramento del gioco: ALLM; Nessuna; QFT; QMS; VRR; Solo eARC; Altro
en: Gaming enhancement features: ALLM; None; QFT; QMS; VRR; eARC only; Other
hr-HR: Značajke poboljšanja igranja: ALLM; Nema; QFT; QMS; VRR; Samo eARC; Ostalo
nl: Gaming-verbeteringsfuncties: ALLM; Geen; QFT; QMS; VRR; Alleen eARC; Andere
sk-SK: Funkcie vylepšenia hrania hier: ALLM; Žiadny; QFT; QMS; VRR; Iba eARC; Iné
nb: Spillforbedringsfunksjoner: ALLM; Ingen; QFT; QMS; VRR; Kun eARC; Annet
zh-TW: 遊戲增強功能: ALLM; 無; QFT; QMS; VRR; 僅 eARC; 其他
lt-LT: Žaidimų tobulinimo funkcijos: ALLM; Nėra; QFT; QMS; VRR; Tik eARC; Kita
da: Gaming-forbedringsfunktioner: ALLM; Ingen; QFT; QMS; VRR; Kun eARC; Andet
hu: Játékélmény-fokozó funkciók: ALLM; Egyik sem; QFT; QMS; VRR; Csak eARC; Egyéb
es: Características de mejora para juegos: ALLM; Ninguno; QFT; QMS; VRR; Solo eARC; Otros
fi: Pelien parannusominaisuudet: ALLM; Ei mitään; QFT; QMS; VRR; Vain eARC; Muu